# 求助陈版，股权激励中限制性股票来源于二级市场回购，回购价格与价格之差如何处理呢？

提问人：hyharper 时间：2019-03-03 18:43:39
陈版好，公司股权激励，限制性股票来源于二级市场回购，回购价格为 30元/股，授予价格为 7 元/股，股数为 50 万股。授予日价格为 29 元/股。
公司在回购时记：借：库存股 1,500 授予时记：借：
银行存款 350
贷：银行存款 1,500 贷：
其他应付款-库存股回购义务 350
那么库存股与其他应付款-库存股回购义务之间的差额1,500-350=1,150（即回购价与授予价之差）如何处理呢？计入资本公积？如计入资本公积的话，则因股份支付计入资本公积的金额则会与费用金额会不一致（即该 1,150），且是计入其他资本公积还是股本溢价呢？谢谢陈版！

回答人：chenyiwei
回购价格与授予价格之间的差异，应借记 “资本公积——股本溢价”，贷记“库存股”。因为该金额是权益性交易产生的，且日后不论是否满足解锁条件，该 1,150 都不可能再收回现金。